臺灣臺北地方法院刑事判決　　　　　　　 96年度訴字第591號
公　訴　人　臺灣臺北地方法院檢察署檢察官
被　　　告　甲○○
　　　　　　　　　　（現因另案於臺灣臺北監獄執行中）
選任辯護人　陳志揚律師
上列被告因違反槍砲彈藥刀械管制條例案件，經檢察官提起公訴
（96年度偵緝字第136 號、96年度偵字第4240號、96年度偵字第
2297號），本院判決如下：
    主  文
甲○○未經許可，持有可發射子彈具有殺傷力之土造槍枝，處有
期徒刑伍年，併科罰金新臺幣拾萬元，罰金如易服勞役，以新臺
幣壹仟元折算壹日。扣案之土造霰彈槍壹支及尚未擊發之霰彈子
彈肆顆、仿BERETTA 廠92FS型半自動改造手槍壹支及尚未擊發之
制式子彈壹顆、仿FN廠半自動改造手槍壹支及尚未擊發之土造子
彈參顆，均沒收。
    事  實
一、甲○○前因搶奪、竊盜、違反毒品危害防制條例及妨害兵役
    條例案件，分別經法院判處有期徒刑三年、五月、八月、四
    月確定，嗣經定應執行刑四年，於民國95年05月23日假釋出
    監。猶不知警惕，未經許可，先於假釋期間即95年06月間某
    日，取得具殺傷力之土造霰彈槍1支及霰彈子彈5顆；仿BERE
    TTA廠92FS型半自動改造手槍1支及制式子彈2顆；仿FN 廠半
    自動改造手槍1支及土造子彈4顆，即未經許可而無故持有上
    開槍彈，嗣分別於95年7月5日下午21時許，在臺北市萬華區
    ○○○路3段218巷12號前，經甲○○同意帶警前往同市區○
    ○街159巷9號前停放向丙○○借得並由楊海源（業經不起訴
    之處分）駕駛之車牌E2-8 451號自用小客車（所有人為許鈞
    堯）執行搜索，因而查獲放置該車內具殺傷力之土造霰彈槍
    1支及霰彈子彈5顆；又於96年01月18日下午17時許，在臺北
    市○○區○○路與西藏路口，搭載顏朝偉駕駛車牌 Z5-1740
    號自用小客車（所有人為徐譜軒），因交通違規為警攔停，
    經甲○○同意執行搜索，因而查獲放置該車內具殺傷力之仿
    BERETTA廠92FS型半自動改造手槍1支、制式子彈2 顆及不具
    殺傷力之子彈2顆；及於96年2月25日上午11時30分許，在臺
    北市中山區○○○路○段122號前，駕駛向乙○○借得之車牌
    2876-KH 號自用小客車（所有人為蔡淑惠），為警攔停，經
    甲○○同意執行搜索，因而查獲放置該車內具殺傷力之仿FN
    廠半自動改造手槍1支及土造子彈4顆。
二、案經臺北市政府警察局中山分局、萬華分局報告臺灣臺北地
    方法院檢察署檢察官偵查起訴。
    理  由
甲、程序部分：
一、按除顯有不可信之情況外，公務員職務上製作之紀錄文書、
    證明文書得為證據，刑事訴訟法第159條之4 第1款定有明文
    。本判決所引內政部警政署刑事警察局之槍彈鑑定書等書證
    ，性質上均為被告以外之人於審判外之書面陳述紀錄，然為
    公務員職務上製作之證明文書，均無顯不可信之情況，依前
    開刑事訴訟法第159條之4 第1款規定，屬傳聞證據之例外情
    形，且內政部警政署刑事警察局係受臺北市政府警察局萬華
    分局、中山分局委託鑑定，被告及辯護人均不爭執此鑑定書
    及補充書函之證據能力（見本院卷第30頁之96年05月14日準
    備程序筆錄），依刑事訴訟法第159條之5規定，均認具有證
    據能力。
二、按被告以外之人於偵查中向檢察官所為之陳述，除顯有不可
    信之情況者外，得為證據。次按被告以外之人於審判外之陳
    述，雖不符前四條之規定，而經當事人於審判程序同意作為
    證據，法院審酌該言詞陳述或書面陳述作成時之情況，認為
    適當者，亦得為證據。當事人、代理人或辯護人於法院調查
    證據時，知有第159條第1項不得為證據之情形，而未於言詞
    辯論終結前聲明異議者，視為有前項之同意。刑事訴訟法第
    159條之1 第2項、第159條之5分別定有明文。證人楊海源於
    警詢、偵查時之陳述、顏朝偉於警詢時之陳述，被告及辯護
    人均不爭執其證據能力（見本院卷第30頁之96年05月14日準
    備程序筆錄），丙○○於檢察官偵查中經具結後所為之證述
    ，既經具結擔保其真實性，且本院審酌前開證言作成時之情
    況，並無顯不可信之情況，揆諸前揭規定，自均得為證據。
乙、實體部分：
一、前揭犯罪事實，業據被告於本院審理時供承不諱（見本院卷
    第55頁），並有下列事證可證：
  (一)土造霰彈槍1支及霰彈子彈5顆部分：核與證人楊海源於警詢
    、偵查時證述情節及證人丙○○於偵查時之具結證述情節相
    符（分別見95年度偵字第15966 號卷第19至21、68頁，96年
    度偵緝字第136 號卷第44、45頁），並有前開槍枝及子彈扣
    案可資佐證，復有搜索扣押筆錄、扣押物品目錄清冊、扣案
    證物照片19幀等在卷可稽（見同上偵卷第29至44頁）。又上
    開扣案霰彈槍1支及霰彈子彈5顆，經送內政部警政署刑事警
    察局以性能檢驗法及試射法鑑驗結果：「一、送鑑土造霰彈
    槍壹枝（槍枝管制編號0000000000號），認係兩節式土造鋼
    管槍，機械性能良好，可擊發12 GAUGE制式霰彈，認具殺傷
    力。二、送鑑霰彈子彈伍顆（試射壹顆），認均係12 GAUGE
    之制式霰彈，認均具殺傷力。」，有該局95年08月28日刑鑑
    字第0950101584號槍彈鑑定書1 份附卷可憑（見同上偵卷第
    159至161頁）。
  (二)仿BERETTA 廠92FS型半自動改造手槍1支及制式子彈2顆部分
    ：核與證人顏朝偉於警詢時證述情節相符（見96年度偵字第
    2297號卷第12、13頁），並有前開改造手槍及子彈扣案可資
    佐證，復有搜索扣押筆錄、扣押物品目錄清冊、扣案證物照
    片5 幀等在卷可稽（見同上偵卷第21至24、18、19、26、27
    頁）。又上開扣案改造手槍1支及子彈2顆，經送內政部警政
    署刑事警察局以性能檢驗法鑑驗結果：「一、送鑑改造貝瑞
    塔手槍壹枝（槍枝管制編號0000000000號），認係由仿BERE
    TTA 廠92FS型半自動手槍製造之槍枝，換裝土造金屬槍管而
    成之改造手槍，經操作檢視，僅可以單動方式擊發適用子彈
    ，認具殺傷力。二、送鑑子彈肆顆，鑑定情形如下：（一）
    貳顆，認均係口徑約9mm 制式子彈（其中壹顆彈底有撞擊痕
    跡，經實際試射，可擊發），認具殺傷力。（二）貳顆，認
    均係土造金屬彈殼加裝直徑約9.0 mm土造金屬彈頭而成，經
    檢視，不具底火及火藥，不具子彈完整結構，認不具殺傷力
    。」，有該局96年3月1日刑鑑字第0960014300號槍彈鑑定書
    1份附卷可憑（見同上偵卷第65至68頁）。
  (三)仿FN廠半自動改造手槍1支及土造子彈4顆部分：核與證人乙
    ○○於本院審理時具結證述情節相符（見本院卷第79至82頁
    ），並有前開改造手槍及子彈扣案可資佐證，復有搜索扣押
    筆錄、扣押物品目錄清冊、扣案證物照片3幀等在卷可稽（
    見96年度偵字第4240號卷第17至21、23至25頁）。又上開扣
    案改造手槍1支及子彈4顆，經送內政部警政署刑事警察局以
    性能檢驗法及試射法鑑驗結果：「一、送鑑手槍壹枝（槍枝
    管制編號0000000000號），認係由仿FN廠半自動手槍製造之
    槍枝，換裝土造金屬槍管而成之改造手槍，機械性能良好，
    可擊發適用子彈，認具殺傷力。
    二、送鑑子彈肆顆，認均係土造子彈（具直徑約8.0 mm金屬
    彈頭），採樣壹顆試射，可擊發，認具殺傷力。」，有該局
    96年3月8日刑鑑字第0960029507號槍彈鑑定書1 份附卷可憑
    （見同上偵卷第63至65頁）。
  (四)是被告前揭任意性自白與事實相符，應堪採信。本件事證明
    確，被告犯行洵堪認定，應依法論科。
二、核被告所為，係犯槍砲彈藥刀械管制條例第8條第4項之未經
    許可持有改造槍枝罪、第12條第4 項之未經許可持有子彈罪
    。被告以一購買行為同時取得前揭槍枝、子彈而持有之，係
    以一行為而同時違犯前開二項罪名，為想像競合犯，應從一
    情節較重之持有土造霰彈槍之槍枝罪處斷。爰審酌被告未經
    許可持有改造槍枝、子彈之犯罪動機、目的、情節，雖未持
    以犯案，然對於社會治安及人身安全所造成潛在之危害甚鉅
    ，於假釋期間再犯，有臺灣高等法院被告前案紀錄表1 份附
    卷足參，且持有前揭槍、彈之數量甚多，但持有槍彈之時間
    不長，復於犯後坦承犯行，態度良好等一切情狀，量處如主
    文所示之刑，並諭知罰金易服勞役折算之標準。扣案之土造
    霰彈槍1支及尚未擊發之霰彈子彈4顆；仿BERETTA廠92FS 型
    半自動改造手槍1支及尚未擊發之制式子彈1顆；仿FN廠半自
    動改造手槍1支及尚未擊發之土造子彈3顆，經鑑定均具殺傷
    力，均屬違禁物，依刑法第38條第1項第1款規定，均宣告沒
    收。至於鑑定過程中取樣試射之霰彈子彈、制式子彈及土造
    子彈各1 顆，已因擊發而失其違禁物之性質，故不予宣告沒
    收，併此敘明。
據上論斷，應依刑事訴訟法第299條第1項前段，槍砲彈藥刀械管
制條例第8條第4項、第12條第4 項，刑法第11條前段、第55條、
第42條第3項前段、第38條第1項第1款，判決如主文。
本案經檢察官簡逸薇到庭執行職務
中　　華　　民　　國　　96　　年　　9　　 月　　27　　日
　　　　　　　　　刑事第五庭審判長法　官　黃程暉
                                  法　官　何俏美
                                  法　官　賴秀蘭
以上正本證明與原本無異。
如不服本判決，應於判決送達後10日內，向本院提出上訴狀。
　　　　　　　　　　　　　　　　  書記官　游秀珠
中　　華　　民　　國　　96　　年　　10　　月　　4 　　日
附錄本案論罪科刑法條：
槍砲彈藥刀械管制條例第8條
未經許可，製造、販賣或運輸鋼筆槍、瓦斯槍、麻醉槍、獵槍、
空氣槍或第4 條第1項第1款所定其他可發射金屬或子彈具有殺傷
力之各式槍砲者，處無期徒刑或5年以上有期徒刑，併科新臺幣1
千萬元以下罰金。
未經許可，轉讓、出租或出借前項所列槍枝者，處 5 年以上有期
徒刑，併科新臺幣 1 千萬元以下罰金。
意圖供自己或他人犯罪之用，而犯前二項之罪者，處無期徒刑或
7 年以上有期徒刑，併科新臺幣 1 千萬元以下罰金。
未經許可，持有、寄藏或意圖販賣而陳列第 1 項所列槍枝者，處
3年以上10年以下有期徒刑，併科新臺幣700萬元以下罰金。
第 1 項至第 3 項之未遂犯罰之。
槍砲彈藥刀械管制條例第12條
未經許可，製造、販賣或運輸子彈者，處 1 年以上 7 年以下有
期徒刑，併科新台幣 500 萬元以下罰金。
未經許可，轉讓、出租或出借子彈者，處 6 月以上 5 年以下有
期徒刑，併科新台幣 300 萬元以下罰金。
意圖供自己或他人犯罪之用，而犯前二項之罪者，處 3 年以上
10 年以下有期徒刑，併科新台幣 700 萬元以下罰金。
未經許可，持有、寄藏或意圖販賣而陳列子彈者，處 5 年以下有
期徒刑，併科新台幣 300 萬元以下罰金。
第 1 項至第 3 項之未遂犯罰之。
